臺灣新北地方法院板橋簡易庭小額民事判決
111年度板小字第2739號
原      告  李碧雲  
被      告  王秋皇  

訴訟代理人  林唯傑  
            管禮      同上
上列當事人間請求侵權行為損害賠償（交通）事件，於中華民國
111年9月16日言詞辯論終結，本院判決如下：
    主 文
被告應給付原告新臺幣壹萬陸仟零貳拾參元，及自民國一百一十
一年六月十八日起至清償日止，按週年利率百分之五計算之利息
。
原告其餘之訴駁回。
訴訟費用新臺幣壹仟元，由被告負擔新臺幣伍佰元，餘由原告負
擔。
本判決原告勝訴部分得假執行。
    理由要領
一、兩造不爭執事項:
㈠、被告於民國110年11月24日11時許，駕駛車號000-0000自用小
    客車(下稱本件A車)，沿新北市土城區金城路往板橋方向直
    行，於行經金城路與學府路口時欲行左轉至學府路，斯時應
    注意汽車左轉彎時，應讓直行車先行，並應注意其他車輛，
    且依當時並無不能注意之情事，竟疏未注意，於左轉時未注
    意其他車輛並讓直行車先行，適時原告李碧雲駕駛車號000-
    0000自用小客車(下稱本件B車)，於金城路往三峽方向直行
    ，二者發生碰撞，本件B車因而受損。
㈡、原告修復本件B車之費用為新臺幣(下同)37,200元。
㈢、若原告請求有理由，有理由之部分，遲延利息起算日為111年
    6月18日。
二、被告於言詞辯論期日抗辯本件損害賠償應該計算折舊且應審
    酌與有過失之情事，本院說明如下:
㈠、被告抗辯折舊有理由，原告所支出之修復費用，應扣除折舊
    後計算其必要費用，數額為22,890元:
１、按物被毀損時，被害人除得依民法第196條請求賠償外，並不
    排除民法第213條至第215條之適用。依民法第196條請求賠
    償物被毀損所減少之價額，得以修復費用為估定之標準，但
    以必要者為限（例如：修理材料以新品換舊品，應予折舊）
    。被害人如能證明其物因毀損所減少之價額，超過必要之修
    復費用時，就其差額，仍得請求賠償(最高法院77年度第9次
    民事庭會議決議㈠可資參照)。
２、復依原告所提出的估價單，其上記載「零件合計15,900元」
    、「工資合計8,700元」、「塗裝合計12,600元」，依行政
    院財政部發布之「固定資產耐用年數表」規定，自用小客車
    ，其耐用年數為5年，並依同部訂定之「固定資產折舊率表
    」規定，耐用年數5年依定率遞減法之折舊率為千分之369，
    其最後1年之折舊額，加歷年折舊累計額，其總和不得超過
    該資產成本原額10分之9。是以，本件B車出廠日為100年7月
    ，有公路監理電子閘門在卷可參，迄本件車禍發生時即110
    年11月，已使用9年4月，則本件B車之實際使用年數已逾5年
    之耐用年數甚多，是原告就更換零件部分得請求被告賠償之
    範圍，應以1,590元為限（計算式：15,900元×1/10＝1,590元
    ，元以下四捨五入），加計與折舊無關的工資、塗裝費用後
    ，本件修復之必要費用共計為22,890元。
㈡、再按損害之發生或擴大，被害人與有過失者，法院得減輕賠
    償金額，或免除之，民法第217條第1項定有明文。此項規定
    之目的，在謀求加害人與被害人間之公平，故在裁判上法院
    得以職權減輕或免除之（最高法院85年台上字第1756號判決
    意旨可稽）。經查，本件車禍之發生，被告之過失為「左轉
    彎不讓直行車先行」，惟原告駕駛本件B車亦有「行駛時未
    注意車前狀況」之過失，此有新北市政府警察局道路交通事
    故初步分析研判表附卷可稽(本院卷第13頁)，且為原告於本
    院言詞辯論期日亦對與有過失部分表示無意見，足見本件事
    故之發生，固係被告過失行為所致，惟原告亦與有過失。本
    院審酌本件車禍發生緣由、路權歸屬情形等一切情狀，認就
    本件事故應由被告負擔70%之肇事責任，基此，爰依首開規
    定，減輕被告之賠償金額為16,023元【計算式：22,890元x
    被告應負擔的肇事責任即70%＝16,023元】。
中　　華　　民　　國　　111 　年　　9 　　月　 16 　　日
    　　　　　　　　　　　臺灣新北地方法院板橋簡易庭
                              法  官  沈易
以上正本係照原本作成。
如不服本判決，應於送達後20日內，向本庭（新北市○○區○○路0
段00巷0號）提出上訴狀並表明上訴理由，如於本判決宣示後送
達前提起上訴者，應於判決送達後 20日內補提上訴理由書（須
附繕本）。如委任律師提起上訴者，應一併繳納上訴審裁判費。
中　　華　　民　　國　　111 　年　　9 　　月　　16　　日
　　　　　　　　　　　　　　　書記官  劉美蘭